臺灣高雄地方法院刑事判決　　　　　　　95年度易字第2136號
公　訴　人　臺灣高雄地方法院檢察署檢察官
被　　　告　甲○○
　　　　　　丙○○
　　　　　　　　　　（另案於臺灣高雄第二監獄執行中）
上列被告因竊盜等案件，經檢察官提起公訴（95年度偵字第1960
4 號、第24303 號），本院合議庭裁定由受命法官獨任進行簡式
審判程序，判決如下：
    主  文
甲○○結夥三人攜帶兇器竊盜電線，累犯，處有期徒刑壹年貳月
；扣案之線剪貳支、鋼絲鉗貳支及腳踏釘肆支，均沒收之。又攜
帶兇器竊盜電線，累犯，處有期徒刑壹年；扣案之鐵剪壹支、螺
絲起子壹支、腳踏釘貳支、手套參隻，均沒收之。應執行有期徒
刑貳年；扣案之線剪貳支、鋼絲鉗貳支、鐵剪壹支、螺絲起子壹
支、腳踏釘陸支及手套參隻，均沒收之。
丙○○結夥三人攜帶兇器竊盜電線，累犯，處有期徒刑壹年貳月
。扣案之線剪貳支、鋼絲鉗貳支及腳踏釘肆支，沒收之。
    事  實
一、甲○○前於民國93年間因違反毒品危害防制條例案件，經本
    院判處有期徒刑9 月確定，甫於95年1 月25日執行完畢。另
    丙○○前於86年間因違反肅清煙毒條例等案件，經本院以86
    年度訴字第2307號判處應執行有期徒刑3 年10月，經臺灣高
    等法院高雄分院駁回上訴確定，嗣於90年6 月7 日縮短刑期
    假釋出獄，假釋期間交付保護管束，甫於90年8 月16日保護
    管束期滿未經撤銷假釋視為執行完畢。
二、詎甲○○、丙○○均仍不知悛悔，猶與王志宏（已歿，業經
    臺灣高雄地方法院檢察署檢察官另為不起訴處分）基於意圖
    為自己不法所有之犯意聯絡，於95年7 月22日凌晨1 時30分
    許，由王志宏駕駛車牌號碼4675-ME 號自小客車搭載甲○○
    、丙○○共同至高雄縣燕巢鄉○○村○○路廢棄之「全發加
    油站」後方，持客觀上足供兇器使用之線剪及鋼絲鉗，竊取
    臺灣電力股份有限公司（以下稱臺電公司）架設於燕巢鄉○○○段645 地號之嶺水高幹181B3 -B5 段（起訴書誤載為臨
    水181B3-B5段）之供民生使用之電纜線2 捲（共計長214 公
    尺、重55.85 公斤，價值新臺幣【下同】6,420 元）得手。
    嗣於同日凌晨3 時許王志宏駕駛前揭自小客車搭載甲○○、
    丙○○欲離去之際，為巡邏員警發現，王志宏乃加速逃離現
    場，經警行車追捕，於高雄縣燕巢鄉○○村○○路28號前將
    王志宏等人攔停，當場扣得前揭銅玻璃電纜線2 捲（已發還
    予臺電公司）及王志宏所有供行竊所用之線剪2 支、鋼絲鉗
    2 支及腳踏釘4 支。
三、甲○○另基於意圖為自己不法所有之犯意，於95年9 月11日
    上午某時許，騎乘車牌號碼TA7-252 號輕型機車，持客觀上
    足供兇器使用之鐵剪及螺絲起子前往高雄縣彌陀鄉○○段92
    4 地號處（起訴書誤載為944 地號），竊取臺電公司所有架
    設於該處電線桿上供民生使用之電纜線2 捆（共計長150 公
    尺、重35公斤，價值4,350 元）得手。嗣於當日11時許，在
    高雄縣梓官鄉○○村○○路與忠孝路口，為巡邏員警查獲，
    並在前揭機車上扣得上開銅玻璃電纜線2 捆（已發還予臺電
    公司）及甲○○所有供行竊所用之鐵剪1 支、螺絲起子1 支
    、腳踏釘2 支及手套3 隻。
四、案經高雄縣政府警察局岡山分局報告臺灣高雄地方法院檢察
    署檢察官偵查起訴。
    理  由
壹、證據能力部分：
一、按被告以外之人（包括證人、鑑定人、告訴人、被害人及共
    同被告等）於審判外之陳述雖不符刑事訴訟法第159 條之1
    至之4 等4 條之規定，而經當事人於審判程序同意作為證據
    ，法院審酌該言詞陳述或書面陳述作成時之情況，認為適當
    者，亦得為證據，刑事訴訟法第159 條之5 定有明文。立法
    意旨在於傳聞證據未經當事人之反對詰問予以核實，原則上
    先予排除。惟若當事人已放棄反對詰問權，於審判程序中表
    明同意該等傳聞證據可作為證據，基於尊重當事人對傳聞證
    據之處分權，及證據資料愈豐富，愈有助於真實發見之理念
    ，且強化言詞辯論主義，使訴訟程序得以順暢進行，上開傳
    聞證據亦均具有證據能力。查證人即臺電公司橋頭巡修段線
    路巡修員乙○○、證人即臺電公司班長戊○○、證人許啟豐
    於警詢之言詞陳述（見高縣岡警偵移字第0950033345號卷《
    下稱警1 卷》第10頁至第11頁、高縣岡警偵移字第09500339
    97號卷《下稱警2 卷》第5 頁至第8 頁）以及被告丙○○、
    共犯王志宏於警詢中就被告甲○○犯行之言詞陳述（見警1
    卷第5 頁、第9 頁），其性質均屬傳聞證據，另被害人臺電
    公司出具之「贓物認領保管單」、「電力線路失竊現場調查
    報告表」（見警1 卷第23頁、第29頁、警2 卷第14頁）等書
    面陳述，其性質亦屬傳聞證據，上開言詞及書面陳述雖均查
    無符合同法第159 條之1 至之4 等前4 條之情形，惟上開言
    詞及書面陳述，均經被告2 人、檢察官於審判程序同意作為
    證據（見本院卷第69頁），本院審酌上開筆錄作成時，並無
    不當取供之情形，且距離案發時間較近，記憶較為清晰，認
    以之作為證據應屬適當，另斟酌前揭書面陳述作成時，亦無
    外力不當介入，認以之作為本案之證據亦無不妥，是上開言
    詞及書面陳述，均具有證據能力。
二、又按，被告以外之人於偵查中向檢察官所為陳述，除顯有不
    可信之情況者外，得為證據，刑事訴訟法第159 條之1 第2
    項定有明文。偵查中對被告以外之人所為之偵查筆錄，性質
    上係屬傳聞證據。惟現階段刑事訴訟法規定檢察官代表國家
    偵查犯罪、實施公訴，依法其有訊問被告之權，證人且須具
    結，而實務運作時，檢察官偵查中向被告以外之人所取得之
    陳述，原則上均能遵守法律規定，不致違法取供，其可信度
    極高，職是，被告以外之人前於偵查中已具結而為證述，除
    反對該項供述得具有證據能力之一方，已釋明「顯有不可信
    之情況」之理由外，不宜以該證人未能於審判中接受他造之
    反對詰問為由，即遽指該證人於偵查中之陳述不具證據能力
    。查本件證人戊○○、許啟豐於檢察官偵查中具結為陳述（
    見95年度偵字第19604 號卷《下稱偵1 卷》第60頁至第62頁
    、第65頁至第66頁），並無證據顯示檢察官在偵查時有不法
    取供之情形，亦查無證據顯示上開證述有顯不可信之情況，
    依上開說明，證人戊○○、許啟豐之證言，均具有證據能力
    。
三、再按，被告以外之人於檢察事務官、司法警察官或司法警察
    調查中所為之陳述，與審判中不符時，其先前之陳述具有較
    可信之特別情況，且為證明犯罪事實存否所必要者，得為證
    據，刑事訴訟法第159 條之2 定有明文。所謂「前後陳述不
    符」之要件，應就前後階段之陳述進行整體判斷，以決定其
    間是否具有實質性差異，惟無須針對全部陳述作比較，陳述
    之一部分有不符，亦屬之。而所謂「較可信之特別情況」之
    情形，亦應就前後陳述時之各種外部情況進行比較，以資決
    定何者外部情況具有可信性。若陳述係在特別可信之情況下
    所為，則虛偽陳述之危險性即不高，雖係審判外陳述，或未
    經被告反對詰問，仍得承認其有證據能力。查證人即共同被
    告甲○○於審判外即警詢中就被告丙○○犯行之陳述（見警
    1 卷第6 頁至第7 頁），與其於本院審理時當庭之證述不符
    （見本院卷第81頁至第83頁），雖證人甲○○於偵查中陳稱
    其於警詢供述95年7 月22日查扣之電纜線乃王志宏與被告丙○○所竊取等語，係遭派出所主管恐嚇要脅其全家人出面承
    擔刑事責任云云（見偵1 卷第40頁），惟其於本案審理時經
    本院傳喚查獲此案之高雄縣政府警察局岡山分局赤崁派出所
    巡佐姚永誠到庭作證時，被告甲○○卻未提及有何遭恐嚇為
    供述之情形，反改口稱係警方向其表示被告丙○○及王志宏
    已經坦認犯行，其方於警詢時為前揭供述云云（見本院卷第
    75頁），觀其前後說詞反覆，究否屬實，已非無疑，又佐以
    被告甲○○於同日審判程序時復改稱：是我哥哥（即指王志
    宏）先製作完筆錄後告訴我他有承認他與丙○○偷竊電纜線
    等語明確（見本院卷第75頁），已堪認定警方並無故意誘導
    被告甲○○為前揭供述之舉措甚明，亦足徵被告甲○○應係
    迴護被告丙○○而恣意爭執其警詢陳述之任意性，至為顯然
    。是本院審認證人甲○○警詢筆錄製作當時情況，並無違法
    取證之情事，且其最初於警詢中之陳述，無暇衡及陳述內容
    對被告所生利害關係，較能任意陳述，堪認證人甲○○於警
    詢中之就被告丙○○前開犯行之陳述具有較可信之特別情況
    ，且為證明被告丙○○本件犯行存否所必要，依刑事訴訟法
    第159 條之2 之規定，應認有證據能力。
四、復按，被告以外之人於審判中死亡者，其於檢察事務官、司
    法警察官或司法警察調查中所為之陳述，經證明具有可信之
    特別情況，且為證明犯罪事實之存否所必要者，得為證據，
    刑事訴訟法第159 條之3 第1 款定有明文。查證人即共犯王
    志宏於警詢時就被告甲○○、丙○○犯行之陳述（見警1 卷
    第4 頁至第5 頁），雖經被告丙○○爭執其證述之任意性，
    指稱係因查獲之派出所員警向王志宏表示不會將其在派出所
    採集之尿液送驗，王志宏方於警詢對其為不利證述云云，惟
    證人即本案查獲員警姚永誠於本院審理時明確否認有利誘被
    告甲○○、王志宏供出被告丙○○，且被告2 人及王志宏於
    派出所製作筆錄時均未採集尿液，係全案移送至偵查隊時才
    對渠等採尿送驗等情甚詳（見本院卷第72頁），核與證人即
    被告甲○○於本院審理時證稱渠等3 人係至岡山偵查隊才採
    集尿液送驗等語相符（見本院卷第81頁），足認被告丙○○
    以前揭情詞爭執證人王志宏於警詢陳述之任意性，委無足採
    。此外，本院就證人王志宏上開筆錄之作成，亦查無其他不
    當取供之情形，又參以證人王志宏最初於警詢中之陳述，無
    暇顧及陳述內容對被告丙○○所生利害關係，應較能任意陳
    述等情，堪認證人王志宏於警詢中之就被告丙○○、王志宏
    前開犯行之陳述具有較可信之特別情況，且為證明被告丙○○、王志宏本件犯行存否所必要，依刑事訴訟法第159 條之
    3 第1 款之規定，即有證據能力。
五、被告甲○○所提出王志宏之自白書，其性質亦屬傳聞證據，
    而經公訴人當庭表示不同意作為證據（見本院卷第50頁），
    且無符合刑事訴訟法第159 條之1 至第159 條之4 之例外得
    採為證據之情形，則前揭王志宏之自白書，自無證據能力。
貳、實體部分：
一、訊據被告甲○○、丙○○均矢口有何竊盜犯行，被告甲○○
    辯稱：95年7 月22日凌晨伊與胞兄王志宏、丙○○駕車外出
    買東西吃，因伊臨時肚子痛而至全發加油站上廁所，扣案之
    電纜線不知是否為王志宏及丙○○於該段期間所竊取，抑或
    該電纜線早已遭王志宏竊取而放置於車上，95年9 月11日為
    警查獲之電纜線則係王志宏交待其攜回住處置放，伊不知道
    該電纜線是臺電公司遭竊之贓物，且王志宏自殺後留下自白
    書已坦承本件2 次為警查獲所扣得之臺電公司電纜線均係其
    一人所為，伊並無參與此2 件竊盜犯行云云；被告丙○○則
    辯稱：95年7 月22日為警查獲之電纜線原本即置放於王志宏
    所駕駛車號4675-ME 自小客車上，伊與本件竊盜犯行無關云
    云。經查：
(一)臺電公司所有架設於高雄縣燕巢鄉○○○段645 地號嶺水高
    幹18 1B3-B5 之電纜線（共計長214 公尺、重55.85 公斤，
    價值6, 42 0 元）、架設於高雄縣彌陀鄉○○○段924 地號
    處電線桿上之電纜線（共計長150 公尺、重35公斤，價值
    4,350 元），分別於95年7 月22日凌晨3 時許、同年9 月11
    日上午為警發現遭竊等情，業經證人乙○○、戊○○、姚永
    誠、王朝弘等人於警詢、偵查或本院審理時證述明確（見警
    1 卷第10頁至第11頁、警2 卷第5 頁至第6 頁、偵1 卷第60
    頁至第62頁、本院卷第66頁至第75頁），並有前揭失竊之電
    纜線共計4 捆扣案可憑，復有贓物認領保管單2 紙、電力線
    路失竊現場調查報告表1 紙、現場蒐證照片數張在卷可稽（
    見警1 卷第23頁至第27頁、第29頁、警2 卷第14頁、第18頁
    至第22頁），而被告甲○○、丙○○於本院審理時亦不否認
    上情，自均堪認定屬實。
(二)被告甲○○、丙○○雖均否認有於95年7 月22日凌晨竊取臺
    電公司架設於高雄縣燕巢鄉○○○段645 地號嶺水高幹181B
    3- B5 段即全發加油站後方之電纜線，惟警方於被告2 人及
    王志宏共乘之4675-ME 自小客車上扣得之電纜線2 捆確係臺
    電公司所有架設於該處電線桿上之電纜線，且警方查扣之線
    剪、鋼絲鉗、腳踏釘等物品，乃屬供人攀爬至電線桿上剪斷
    電纜線之必備工具等節，業經證人乙○○於警詢及本院審理
    時證述明確（見警1 卷第10頁至第11頁、本院卷第67頁至第
    68頁），且證人即查獲員警姚永誠於本院審理時證稱：「（
    審判長問：請說明當天查獲被告之經過？）當天95年7 月22
    日凌晨3 點左右，我們在旗楠公路的深水橋上巡邏，我們發
    現被告所駕駛的車輛往楠梓方向行駛，我們發現被告所駕駛
    車輛可疑馬上迴轉追蹤，我在當晚1 點半就已經發現該車輛
    可疑，因為我1 點半要上班時就發現被告車子就從廢棄的全
    發加油站開過來，且被告的車子有一個大燈不亮且被告的車
    子是休旅車車型比較特別，當天我是上2 到4 點的巡邏勤務
    ，我3 點在深水橋又碰到那部車子，且該車子是行駛中，我
    直覺該地域很偏僻，晚上甚少有車子出入，所以我就叫王朝
    弘迴轉追蹤，被告車子也一直沒有停下來，我們開警車追蹤
    了1 、2 公里到橫山國小才把被告追到。」、「（審判長問
    ：如何得知電纜線失竊的地點？）我1 點半發現被告的地方
    就是電纜線失竊的位置，也就是全發加油站後方荒廢的農地
    ，其上長滿雜草，我有去那地段查看，我也發現那地方的電
    纜線有被失竊，且路上有人走過行跡，且我發現被告3 人身
    上都沾有雜草沾黏在衣褲上。所以我判斷電線就是從該處被
    偷剪的，我們請臺電公司來確認也印證。」、「（審判長問
    ：現場被告2 人與王志宏，是否有承認竊盜電纜線？）一開
    始3 人均不承認，因為甲○○兄弟2 人係從事水電工作，都
    推說扣案電纜線是他父親所有，後來我告訴他們當晚1 點半
    就發現他們在路上，所以甲○○才說是王志宏與丙○○下去
    搬電纜線，他本人在車上睡覺，丙○○是從頭到尾均否認，
    王志宏的陳述就如同筆錄上所記載。」等情甚詳（見本院卷
    第69頁至第71頁），核與證人即查獲員警王朝弘於本院審理
    時證稱：「（審判長問：除剛才證人姚永誠證述外，是否尚
    有何更正、補充？）我們看到被告他們的車子當時地點是大
    旗橋，我們是在深水農會前攔停被告的車子，被告沒有停車
    跑給我們追，查獲後我與姚永誠有到全發加油站查看被告為
    何會從該處出來，發現加油站後方有電纜線短少情形，因為
    當時該地方很昏暗，我們是等天亮再請臺電公司到現場去確
    認屬實。」、「（審判長問：當時是否注意被告3 人身上沾
    有雜草？）有，3 人褲管都有，當時王志宏穿著短褲，鞋子
    係運動涼鞋，鞋子也有沾到，另丙○○穿著長褲，甲○○的
    穿著我沒有注意。」等語（見本院卷第73頁至第74頁）大致
    相符，而高雄縣燕巢鄉○○○段645 地號嶺水高幹181B3-B5
    即全發加油站後方之電線桿係架設於雜草樹木叢生之地，亦
    有失竊電纜線之電線桿週圍環境照片在卷可佐（見警卷第25
    頁至第27頁）。參以被告2 人均供稱渠等於95年7 月22日凌
    晨0 時許與王志宏一同駕駛4675-ME 自小客車外出購買東西
    （見偵1 卷第41頁、本院卷第48頁），且被告2 人對於證人
    即查獲員警姚永誠證稱其於同日凌晨1 時30分許即發現渠等
    所駕4675-ME 自小客車出現在全發加油站、同日凌晨3 時許
    又發現渠等所駕上開車輛從全發加油站駛出等情均不否認屬
    實，然被告甲○○就其為何於案發當日出現在已經廢棄之全
    發加油站乙節，竟先後供稱：「（檢察官問：今天凌晨與另
    2 名被告一同到燕巢鄉○○路全發加油站後方行竊電纜線？
    ）沒有這回事，…我們加油剛出來」（見偵1 卷第40頁）、
    「他（指王志宏）就載著我到丙○○燕巢的家裡喝酒，喝到
    晚上12點多（也就是7 月22日凌晨），我們3 人一起開車要
    去外面買東西吃，行經廢棄的全發加油站，我臨時肚子痛就
    下車上廁所，大概上了10分鐘左右，…我上完廁所後我們一
    同駕車經過警局，警察就追出來將我們查獲」（見本院卷第
    48頁）、「我到現場停留那麼久是因為我上完廁所丙○○他
    們在車上已經睡著了…」（見本院卷第72頁），前後說詞反
    覆矛盾，顯有隱匿之情，被告丙○○就此自始即空言否認犯
    行，則被告2 人對於渠等與王志宏於該日凌晨0 時許至同日
    3 時許駕車外出之行縱、是否確有購買物品、為何2 度為警
    發現在全發加油站附近出沒、為何外出購買物品耗時3 小時
    仍在外逗留、何以為警查獲時3 人衣褲均沾有雜草等節，均
    未能合理交待，已足見被告2 人及王志宏犯罪嫌疑確屬重大
    。況且，證人即共犯王志宏於警詢時已供稱：95年7 月22日
    凌晨1 時30分許在橫山村橫山路停用之全發加油站廁所後方
    ，由我及丙○○下車將扣案之電纜線搬運上車，我所駕駛之
    4675-ME 自小客車是停放在全發加油站廁所旁，本案除我與
    甲○○、丙○○外，沒有其他共犯等語甚詳（見警1 卷第4
    頁至第5 頁），且證人即共同被告甲○○於警詢時亦已明確
    供述：扣案電纜線是王志宏與丙○○於95年7 月22日1 時30
    分在橫山村橫山路停用之全發加油站後方所竊取，嗣後由王
    志宏駕駛車號4675-ME 自小客車搭載我與丙○○離開現場，
    本案除了我、王志宏及丙○○外，沒有其他共犯等語（見警
    1 卷第6 頁至第7 頁）。是據上諸情交互以析，堪認被告2
    人與王志宏確有於95年7 月22日凌晨1 時30分許至同日凌晨
    3 時許為警查獲時之期間內，一同在全發加油站後方竊取臺
    電公司架設於該處電線桿上之電纜線無訛。從而，被告甲○○辯稱未曾下車竊取電纜線云云、被告丙○○辯稱不知扣案
    電纜線之來源云云，均屬卸責狡飾之詞，不足採信。
(三)又被告甲○○雖否認竊取臺電公司架設於高雄縣彌陀鄉○○
    段924 地號處電線桿上之電纜線，惟被告甲○○就扣案2 捆
    電纜線之來源，於警詢時先後供稱：扣案電纜線是我從梓官
    鄉○○路段向一名不詳人士以現金4 千5 百元購買、扣案電
    纜線是向梓官鄉○○路弘健工程行之老闆許啟豐索取云云（
    見警2 卷第2 頁至第3 頁），嗣經證人許啟豐表示未曾交付
    扣案電纜線予被告甲○○（見警1 卷第7 頁至第8 頁），乃
    改口陳稱：扣案電纜線是跟「尤勝裕」購買，之前他跟我借
    我姐姐的汽車，說要去買東西，結果回來上面有臺電公司的
    電纜線，後來說要出去走一走，就被警察抓了，這個案子之
    前有被移送云云（見95年度偵字第24303 號卷《下稱偵2 卷
    》第18頁），嗣王志宏死亡後，又翻異前詞稱：扣案之電纜
    線是我哥哥王志宏叫我去載的云云（見偵1 卷第62頁），則
    被告甲○○上開所辯何者屬實，已非無疑。而扣案電纜線標
    有臺電公司公之標誌，一般水電行不敢販售臺電公司電纜線
    等情，業經證人戊○○於偵查中證述綦詳（見偵1 卷第61頁
    ），被告甲○○既於同年7 月22日已因涉嫌竊取臺電公司電
    纜線為警查獲，對於扣案電纜線標有臺電公司公之標誌而屬
    臺電公司所有，自難諉為不知，據此而論，其前揭關於扣案
    電纜線來源之各番說詞，即難予以採信。參酌被告甲○○為
    警查獲時在其機車置物箱內扣得之鐵剪、腳踏釘、螺絲起子
    等物品，係可供竊取電線桿電纜線之工具，已如前述，扣案
    之手套則係避免觸及電線桿電纜線之電流所必備之物品，亦
    經證人戊○○證述在卷（見偵1 卷第61頁），另佐以被告甲○○於偵查中已曾坦認有於95年9 月11日竊取臺電公司之電
    纜線屬實等節（見偵2 卷第61頁），輔以被告前揭辯詞均無
    可採乙情交互參析，亦堪認定犯罪事實三所示之電纜線2 捆
    確係被告甲○○所竊取，要無疑義。
(四)綜上所述，被告2 人犯行，均堪認定。從而，本件事證明確
    ，應予依法論科。
二、論罪科刑部分：
(一)按竊盜或損壞電桿、電線、變壓器或其他供電設備者，依刑
    法之規定從重處斷，電業法第105 條定有明文。次按，刑法
    第321 條第1 項第3 款之攜帶兇器竊盜罪，係以行為人攜帶
    兇器竊盜為其加重條件，此所謂兇器，其種類並無限制，凡
    客觀上足對人之生命、身體、安全構成威脅，具有危險性之
    兇器均屬之，且祇須行竊時攜帶此種具有危險性之兇器為已
    足，並不以攜帶之初有行兇之意圖為必要，最高法院著有79
    年度臺上字第5253號判例可資參照。查被告2 人用以行竊之
    線剪、鐵剪、鋼絲鉗、螺絲起子等工具，係金屬製品，質地
    堅硬或銳利，可持之傷害人之身體、生命，而對人之安全構
    成威脅，依上開判例意旨說明，該等工具顯具客觀危險性，
    均屬兇器無誤。又被告等人所竊取之電纜線均係臺電公司所
    有而架設於電線桿上，業據證人乙○○、謝聰寶證述明確，
    係供臺電公司傳輸電力之用，即為電業法所稱屬供電設備之
    電線無訛。
(二)是核被告甲○○、丙○○就犯罪事實二所為，均係犯電業法
    第105 條之竊盜電線罪，應依刑法第321 條第1 項第3 款、
    第4款 之結夥三人攜帶兇器竊盜罪從重處斷；另被告甲○○
    就犯罪事實三所為，係電業法第105 條之竊盜電線罪，應依
    刑法第321 條第1 項第3 款之攜帶兇器竊盜罪從重處斷。按
    電業法係以開發國家電能動力，調節電力供應，發展電業經
    營，維持合理電價，增進公共福利為其立法目的，且該法第
    105 條乃針對行為人竊盜或損壞電桿、電線、變壓器或其他
    供電設備者而設有特別處罰規定，故電業法第105 條與刑法
    加重竊盜罪二者間當屬法規競合之特別關係，應優先適用前
    揭電業法之規定，是以，公訴意旨就被告2 人所犯竊取臺電
    公司電纜線部分，漏未論列電業法第105 條，尚有未合，應
    予指明。另被告2 人就犯罪事實二之犯行亦構成結夥三人竊
    盜之加重條件，公訴意旨疏未引用刑法第321 條第1 項第4
    款規定，亦有未恰，附此敘明。被告甲○○、丙○○以及王
    志宏就犯罪事實二之犯行間，有犯意聯絡及行為分擔，均應
    論以共同正犯。又被告甲○○本件2 次竊盜犯行，犯意各別
    ，應予分論併罰；且其2 次竊盜犯行時間相距近2 月，時間
    非屬密接，難認係基於單一犯意之反覆實施性質，是公訴意
    旨認被告2 次竊盜犯行屬包括一罪之集合犯，容有誤會，併
    予指明。查被告甲○○於93年間因違反毒品危害防制條例案
    件，經本院判處有期徒刑9 月確定，甫於95年1 月25日執行
    完畢；另被告丙○○前於86年間因違反肅清煙毒條例等案件
    ，經本院以86年度訴字第2307號判處應執行有期徒刑3 年10
    月，經臺灣高等法院高雄分院駁回上訴確定，嗣於90年6 月
    7 日縮短刑期假釋出獄，假釋期間交付保護管束，甫於90年
    8 月16日保護管束期滿未經撤銷假釋視為執行完畢，此有臺
    灣高等法院被告前案紀錄表2 份在卷可憑，渠2 人於有期徒
    刑執行完畢後，5 年內再故意犯本件最重本刑為有期徒刑以
    上之2 罪（被告甲○○部分）及1 罪（被告丙○○部分），
    俱為累犯，均應依刑法第47條第1 項之規定，分別加重其刑
    。
(三)爰審酌被告2 人均正值年壯時期，不思勤奮工作，以賺取應
    得之報酬，竟以不勞而獲之手段行竊，且行竊時攜帶客觀上
    足對人之生命、身體構成危險之兇器，並竊取供大眾使用之
    輸電設備，所生危害非輕，自應予以嚴懲，又被告2 人均矢
    口否認犯行，再三飾詞狡辯，犯後態度惡劣，顯然毫無悔意
    ，惟慮及渠等所竊取之電纜線已由臺電公司領回以及渠等犯
    罪之動機、目的等一切情狀，分別量處如主文所示之刑．並
    就被告甲○○定其應執行之刑，以示懲儆。
(四)扣案之線剪2 支、鋼絲鉗2 支及腳踏釘4 支係王志宏所有，
    業經王志宏供述明確（見警1 卷第5 頁），係供王志宏與被
    告2 人為本件犯行所用之物，另扣案之鐵剪1 支、螺絲起子
    1 支、手套3 隻、腳踏釘2 支，係被告甲○○所有，已據被
    告甲○○供承在卷（見警2 卷第4 頁），係供被告甲○○為
    本件竊盜犯行所用之物，上開物品自均應依刑法第38條第1
    項第2 款之規定，併予宣告沒收之。
據上論斷，應依刑事訴訟法第299 條第1 項前段，電業法第105
條，刑法第11條前段、第28條、第321 條第1 項第3 款、第4 款
、第47條第1 項、第51條第5 款、第9 款、第38條第1 項第2 款
，刑法施行法第1 條之1 ，判決如主文。
本案經檢察官丁○○到庭執行職務
中　　華　　民　　國　　96　　年　　5 　　月　　10　　日
                  刑事第十二庭  審判長法　官  施柏宏
                                      法  官  洪能超
                                      法  官  林書慧
以上正本證明與原本無異。
如不服本判決，應於判決送達後10日內，向本院提出上訴狀。
中　　華　　民　　國　　96　　年　　5 　　月　　11　　日
                                      書記官  鍾錦祥
附錄本件論罪科刑法條：
《電業法第105 條》
竊盜或損壞電桿、電線、變壓器或其他供電設備者，依刑法之規
定從重處斷。
《中華民國刑法第321 條（加重竊盜罪）》
犯竊盜罪而有左列情形之一者，處6 月以上、5 年以下有期徒刑
：
一、於夜間侵入住宅或有人居住之建築物、船艦或隱匿其內而犯
    之者。
二、毀越門扇、牆垣或其他安全設備而犯之者。
三、攜帶兇器而犯之者。
四、結夥三人以上而犯之者。
五、乘火災、水災或其他災害之際而犯之者。
六、在車站或埠頭而犯之者。
前項之未遂犯罰之。
《中華民國刑法施行法第1 條之1 》
中華民國九十四年一月七日刑法修正施行後，刑法分則編所定罰
金之貨幣單位為新臺幣。
九十四年一月七日刑法修正時，刑法分則編未修正之條文定有罰
金者，自九十四年一月七日刑法修正施行後，就其所定數額提高
為三十倍。但七十二年六月二十六日至九十四年一月七日新增或
修正之條文，就其所定數額提高為三倍。
